臺灣苗栗地方法院刑事判決　　　　　　　 93年度易字第640號
公　訴　人　臺灣苗栗地方法院檢察署檢察官
被　　　告　乙○○
上列被告因竊盜案件，經檢察官提起公訴 （93年度偵字第3644號
），本院判決如下：
    主  文
乙○○共同竊盜，累犯，處有期徒刑壹年貳月。
    事  實
一、乙○○前因竊盜案件，經本院於民國90年4 月17日以89年度
    易字第851 號判決，判處有期徒刑8 月，並於90年5 月7 日
    確定，甫於91年2 月3 日執行完畢。詎乙○○猶不知悔改，
    復與甲○○（另經本院判處有期徒刑2 年確定）共同基於意
    圖為自己不法所有之犯意聯絡，於93年9 月29日5 時許，一
    同至甲○○住處後方附近之苗栗縣公館鄉○○段249 地號工
    地，從無上鎖之側門進入後，共同以徒手方式，竊取丁○○
    所有之鍍鋅錏管10支。得手後，乙○○2 人自工地側門扛出
    ，集中堆置於附近土地公廟旁地上暫時擺放。嗣於同日上午
    6 時10分許，乙○○、甲○○正接續竊取鍍鋅錏管自工地側
    門走出之際，當場為據報前往之員警丙○○發現，乙○○及
    甲○○驚覺犯行敗露，乃各自將其等正搬取之鍍鋅錏管棄置
    於地，甲○○乃潛入附近草叢中躲藏，乙○○則趁隙逃離現
    場，嗣經員警查獲甲○○後，甲○○當場向警員供稱係與乙○○共同行竊，始悉上情，並扣得鍍鋅錏管10支。
二、案經苗栗縣警察局苗栗分局報請臺灣苗栗地方法院檢察署檢
    察官偵查起訴。
    理  由
一、認定犯罪事實所憑之證據及理由：
  (一)被告乙○○於偵查、本院審理時供認其有於警員查獲同案被
    告甲○○行竊時站在甲○○身旁等語明確（見審卷第19頁）
    。
  (二)證人即同案被告甲○○於偵查中證稱：本案係伊與被告乙○○共同竊取鍍鋅錏管等語明確（見偵卷第49頁以下）。
  (三)證人即本案查獲之員警丙○○於偵查及本院審理時證稱：伊
    有目擊被告甲○○與另一名男子肩膀上都有扛東西自工地後
    門走出來，當伊足跡發出聲音時，他們兩人就跑了，甲○○
    躲在草叢堆被伊查獲，伊問不是有兩個人嗎？另一個呢？甲○○答稱係被告乙○○等語明確（見偵卷第61頁以下、審卷
    第42至48頁），且有證人所繪製之現場圖1 紙附卷可稽（見
    審卷第36頁）。
  (四)證人即被害人丁○○於警詢中證述其所有之鍍鋅錏管遭竊之
    事實等語明確（見偵卷第29頁背面），且有被害人所立具之
    贓物認領保管單1 紙在卷可憑（見偵卷第45頁），此外，復
    有現場照片2 張（見偵卷第45頁背面）附卷可稽。
  (五)又同案被告甲○○因本案及另案竊盜案，業經本院於94年1
    月21日以93年度易字第259 號刑事判決判處有期徒刑2 年確
    定乙節，業據證人甲○○到庭證述明確（見審卷第49頁），
    且有本院上開判決附卷可稽。是以，被告乙○○與同案被告
    甲○○一同至工廠內竊取鍍鋅錏管，2 人間有犯意之聯絡及
    行為之分擔，屬共同正犯，應堪認定。
  (六)綜上所述，被告甲○○、劉明德二人之共同竊盜行為，應堪
    認定。本件事證已經明確，足以認定被告之犯行，應予依法
    論科。
二、對於被告辯解，及對被告有利之證據，本院之判斷：
    被告乙○○固供認有於前揭時、地，在同案被告甲○○遭警
    員查獲之際在場，惟矢口否認有何竊盜犯行，辯稱：因甲○○欠伊3 千元，故伊凌晨3 、4 點時去甲○○家找他要錢，
    甲○○表示沒有錢，要出去湊一下，叫伊在家裡等，伊就在
    甲○○家看電視看到睡著，等到一醒來時，已經天亮，伊就
    起來走到甲○○家的後門，伊看到甲○○在後面的菜園那邊
    ，不曉得他在作什麼，伊走過去問甲○○在作什麼，是不是
    偷人家的鐵，叫他不要這樣子，此時伊看到警察過來，因為
    伊之前有竊盜前科，想說不要扯上不必要之麻煩，於是伊就
    跑掉，伊並沒有搬任何鍍鋅錏管云云（見審卷第19、20頁）
    。經查：
  (一)關於被告乙○○確有於犯罪事實欄所載之時、地，與同案被
    告甲○○共同自工地內竊取鍍鋅錏管乙節，有理由欄一(一)至
    (四)之證據可證，且互核相符。再者，證人即警員丙○○於本
    院審理時之證述，業經本院命具結，以擔保其證言之可信性
    ，並由兩造交互詰問，結果其證述不僅與偵查中供述一致，
    亦無瑕疵可指，且經直接審理之結果，佐以其他卷證資料，
    已使本院確信其證言之可信度。
  (二)關於被告是否知悉同案被告甲○○外出係要竊取鍍鋅錏管乙
    節，被告乙○○先於偵查及準備程序時供稱：伊事後發現甲○○在搬鐵管，伊問他在做什麼？鐵管是誰的？他說是隔壁
    的，伊就勸他不要這樣子云云（見偵卷第61頁、審卷第19頁
    ），被告復於本院審理時改口供稱：伊知道甲○○要去搬鍍
    鋅錏管，因甲○○有告訴伊他要去籌錢，要去後面的工地搬
    鐵云云（見審卷第59頁），其先後辯解不一，互相矛盾，本
    值可疑。
  (三)證人丙○○於偵查及審理時均證稱：案發時被告兩人一前一
    後，各扛一支，後來伊被他們發現，就將鍍鋅錏管丟下來，
    伊有聽到兩支鍍鋅錏管碰撞的聲音等語（見偵卷第61頁、審
    卷第43頁），且有照片1 張在卷可憑（見偵卷第46頁下圖）
    。而證人丙○○復證稱：鍍鋅錏管蠻重的，且從工地走出來
    後，地面路不平，以當時地形而言，一個人無法扛兩支鍍鋅
    錏管等語（見審卷第44頁）。由上可知，遭竊之鍍鋅錏管重
    量不輕，且案發現場地形不平，衡情同案被告甲○○應無法
    一次扛兩支鍍鋅錏管，準此以觀，案發時所丟棄遺留於現場
    之兩支鍍鋅錏管，應係被告乙○○與同案被告甲○○各扛一
    支所為，殆無疑義。
  (四)至被告乙○○辯稱：依案發當時天色及距離，警員丙○○有
    可能將同案被告甲○○1 人扛鍍鋅錏管，而伊站在其身旁之
    客觀情狀，錯看為我們2 人均扛鍍鋅錏管云云（見審卷第45
    頁）。就此，證人丙○○則證稱：伊可以確認那兩個人均有
    扛東西，且伊有看到他們扛東西從工地側門裡面慢慢的走出
    來等語（見審卷第45、46頁）。是以，證人丙○○所目擊者
    ，係被告乙○○、同案被告甲○○2 人均身扛鍍鋅錏管自工
    地側門走出之客觀事態，而非被告乙○○所辯稱之單純站在
    同案被告甲○○身邊與其對話云云，衡情應無誤認之可能，
    準此以觀，被告乙○○此部分之辯解，要與事實不符，亦難
    採信。
  (五)證人甲○○固於審理時證稱：本案實際上係伊一個人去偷的
    ，因伊欠乙○○約2 、3 千元，案發當天凌晨乙○○到伊家
    要債，伊就去伊家後面附近工廠偷鐵，乙○○則在伊家客廳
    等，伊偷東西的時候，被告乙○○就跑來告訴伊警察來了，
    並叫伊趕快躲起來、不要動，除此之外，被告乙○○沒有再
    講其他的話了，結果伊後來就被警察抓到了，而伊係故意誣
    指被告乙○○跟伊係共犯云云（見審卷第49至56頁）。惟查
    ：
    (1)又同案被告甲○○前於偵查中以證人之身分證稱：伊係跟
      乙○○一起去偷，乙○○拿比較大支的，伊拿小的等語（
      見偵卷第50頁背面）。其卻於審理時改口證稱：其實本案
      係伊自己一個人偷的，伊偵查中係故意指證乙○○係共犯
      的云云。其前後證述不一，顯有矛盾，即有可議之處，故
      此部分應審究者，在於前、後證述何者較可採信。
    (2)證人甲○○上開於審理中之證述，核與被告辯稱其係站在
      甲○○身旁問甲○○在作什麼？是不是偷人家的鐵？勸甲○○不要這樣子之對話內容之辯解，兩者內容大相逕庭，
      均顯有疑義，況且，渠等之說詞，均核與理由一欄所證明
      被告乙○○與同案被告甲○○均有扛鍍鋅錏管自工地走出
      之客觀事態不符，顯與事實不符，尚難採信。
    (3)而證人甲○○於偵查中之證述，核與證人丙○○於本院審
      理中之證述內容相符，而證人丙○○之證述，經本院交互
      詰問後，認具有憑信性、真實性，已如前述，從而，證人
      甲○○於偵查中之證述，亦較可採信。
    (4)關於證人甲○○何以於偵查中故意誣指被告乙○○為竊盜
      共犯，就其動機而言，證人甲○○初於審理時證稱：因被
      告乙○○一天到晚跟伊要錢，伊不高興，所以伊才把他拖
      下水云云（見審卷第49頁）；復又證稱：當時伊想交保，
      且乙○○在檢察官那裡時態度不好，所以伊才說乙○○係
      共犯云云（見審卷第50頁）；復改口證稱：伊認為是乙○○設計伊去報案的，所以伊才說乙○○是共犯云云（見審
      卷第55、56頁），綜上以觀，可知證人甲○○前後證述反
      覆不一，顯有瑕疵，故其於審理時證稱其係故意於偵查中
      誣指被告乙○○係共犯云云，尚難憑信。
    (5)關於土地公廟旁所堆置之鍍鋅錏管數支，證人甲○○雖於
      審理時證稱：那係伊於案發前1 、2 日晚上陸陸續續搬的
      ，案發現場沒有照明，伊是拿手電筒照明搬的云云（見審
      卷第54頁）。惟查，遭竊之鍍鋅錏管重量不輕，而案發現
      場地形不平，業如前述，是以，在無任何燈光照明情況下
      ，如同案被告甲○○行竊時需一手拿手電筒，一手扛鍍鋅
      錏管，並需越過不平之地形，走至有相當距離之土地公廟
      旁，實有相當之困難，本值可疑。況且，據證人即被害人
      丁○○於警詢中證述遭竊之鍍鋅錏管係案發當日所遭竊的
      等語無訛（見偵卷第30頁背面）。是以，證人甲○○此部
      分之證述，要與事實不符，尚難採信。從而，參諸警員丙○○前開證述，應可推知土地公廟旁之鍍鋅錏管數支，應
      均係案發當日被告乙○○與同案被告甲○○自工地所共同
      竊取後，而置於該處，要無疑義。
    (6)綜上，可知證人甲○○於審理中之證述，或前後不一，或
      與常情有違，或與事實不符，尚難採信。從而，證人此部
      分之證述，顯屬迴護被告之詞，難以資為有利於被告乙○○之認定，附此敘明。
  (六)綜上，被告之辯解、證人甲○○於審理中之證述，或前後不
    一，或與經驗法則、論理法則有違，或與事實不符，而顯屬
    卸責及迴護之詞，均不足憑採。
三、論罪科刑的理由：
  (一)核被告乙○○所為，係犯刑法第320 條第1 項之普通竊盜罪
    。
  (二)被告乙○○與同案被告甲○○2 人間，就本案普通竊盜犯行
    ，有犯意之聯絡及行為之分擔，均為共同正犯。
  (三)查被告乙○○有事實欄所載之犯罪前科執行情形，有臺灣高
    等法院被告全國前案紀錄表、臺灣苗栗地方法院檢察署刑案
    資料查註紀錄表在卷可稽，其受有期徒刑執行完畢後，5 年
    內再犯有期徒刑以上之本罪，為累犯，應依刑法第47條之規
    定，加重其刑。
  (四)量刑部分：
    爰審酌被告乙○○不思以正途賺取財富，冀圖不勞而獲，而
    竊取他人財物，侵害他人之財產權，且其犯後否認犯行，毫
    無坦承悔過之具體表現，浪費有限之司法資源，惡性非輕，
    參以被告有如犯罪事實欄所載之竊盜前科紀錄，有臺灣高等
    法院被告全國前案紀錄表及台灣苗栗地方法院檢察署刑案資
    料查註紀錄表在卷可按，其素行不良，本應嚴罰重懲。惟念
    及被告竊得之財物價值不高，且業經返還被害人，尚未造成
    被害人難以彌補之損失，併參酌渠等生活狀況、品行、智識
    程度、犯罪之動機、目的、手段、所生危害，及公訴人向本
    院具體求處有期徒刑1 年2 月等一切情狀，爰量處主文所示
    之刑，以資懲儆，並符罪刑相當原則。
四、證人即同案被告甲○○於本院94年5 月31日審理期日，顯可
    疑為於法官執行審判職務時，於案情有重要關係之事項，供
    前具結而為虛偽之陳述，是否涉及刑法第168 條之偽證罪嫌
    ，亦應由檢察官偵查後，另為適法之處置，併此敘明。
五、適用法律依據：
    (一)刑事訴訟法第條299第1項前段。
    (二)刑法第28條、第320條第1項、第47條。
    (三)罰金罰鍰提高標準條例第1條前段。
本案經檢察官林文中到庭執行職務。
中　　華　　民　　國　　94　　年　　6 　　月　　14　　日
                  刑事第一庭  審判長法  官  周 淡 怡
                                    法  官  李 太 正
                                    法  官  顧 正 德
以上正本證明與原本無異
如不服本判決應於送達後10日內向本院提出上訴狀（應附繕本）
                                    書記官  廖 鳳 美
中　　華　　民　　國　　94　　年　　6 　　月　　21　　日
附錄本判決論罪科刑法條
中華民國刑法第320條第1項
 (普通竊盜罪)
意圖為自己或第三人不法之所有，而竊取他人之動產者，為竊盜
罪，處五年以下有期徒刑、拘役或500元以下罰金。
